

ABOUT ME

Motivée par de nouvelles opportunités au sein de votre entreprise, car elle me permettra de mettre à profit mes compétences et mon expérience pour contribuer à la croissance et au succès de l'organisation, tout en me permettant de continuer à apprendre et à me développer professionnellement.

SKILL

Organisée

Polyvalente

Autonomie

Autodidacte

LANGUANGE





HOBBIES



Volley Ball - Natation - Danse



Sports cérébraux - recherche et dévellopement

NJARASOA MARINAH **RAVOAVONJY**

CONTACT

- +261 34 15 166 93
- rmarinah.mr@gmail.com
- O Lot II N 81 Bis Ter Anjanahary
- whttps://www.linkedin.com/in/marinah-ravoavonjyab80a71a3/

EXPERIENCE

Janv 2020 -Avril 2023

ETECH CONSULTING

Chargée de Clientèle - Secrétaire médicale

- Janvier 2020 Septembre 2020: Chargée de Clientèle
- Mars 2020 Avril 2023: Télésecrétaire médicale

Juillet 2019 - COMDATA

Jany 2020

Coach Qualité - Téléconseillère

- Septembre 2019 Janvier 2020: Coach Qualité
- Juillet 2019 Septembre 2019: Téléprospectrice

Fév 2019 -

NOSYCOM

Juillet 2019

Télésecrétaire médicale

Prise de RDV - annulation de RDV Prise de note - transfert d'appel pour les

médecin

Mai 2016 -Fév 2019 INTELCIA

Téléconseillère Client - Coach Qualité

- Mars 2018 Février 2019: Coach Qualité
- Octobre 2016 Mars 2018: Assistante Commerciale
- Mai 2016 Octobre 2016: Assistante technique

EDUCATION

2019 - 2021 **L2 Management & Business Studies** IMT Madagascar - Antanimena

2010-2014 Baccalauréat

Lycée Nadine - Ampandrana